【裁判字號】    98,判,664
【裁判日期】    980618
【裁判案由】    營業稅
【裁判全文】
最  高  行  政  法  院  判  決
                                       98年度判字第664號
上  訴  人  甲○○
被 上訴 人  財政部臺灣省北區國稅局
代  表  人  陳文宗
上列當事人間營業稅事件，上訴人對於中華民國96年5月9日臺北
高等行政法院95年度訴字第3981號判決，提起上訴，本院判決如
下：
    主  文
上訴駁回。
上訴審訴訟費用由上訴人負擔。
    理  由
一、本件上訴人未依規定申請營業登記，於新竹縣新豐鄉○○段
    第83-8、83-27地號土地（非自用住宅用地）上興建新竹縣
    新豐鄉○○路○段566巷1號房屋（下稱系爭房屋），並於民
    國（下同）91年10月22日出售，房地售價合計新臺幣（下同
    ）11,500,000元，其中系爭房屋售價核計為6,959,891元（
    不含稅），未依規定給予憑證，亦未報繳營業稅，致漏營業
    稅347,995元，嗣經人檢舉由被上訴人查獲審理違章成立，
    除核定補徵營業稅額347,995元外，並依加值型及非加值型
    營業稅法（下稱營業稅法）第51條第1款規定，按所漏稅額3
    倍科處罰鍰1,043,900元，上訴人不服，申經復查結果，未
    獲變更，提起訴願，亦遭駁回，遂提起本件行政訴訟。
二、上訴人起訴意旨略謂：(一)自然人出售房屋依所得稅法第9
    條規定，其售屋利得視為財產交易所得並課徵綜合所得稅，
    於次年核課綜合所得稅；營業人出售房屋則依營業稅法第1
    條規定，即課徵營業稅及營利事業所得稅。（二）而營業稅
    課稅對象依營業稅法第2條為營業人，個人並未包含在內，
    除非自然人屬於同條第1款所稱之「以營利為目的之公營、
    私營或公私合營之事業」，否則不能認其為營業人，即使其
    有銷售貨物或勞務，亦不能對之課營業稅。（三）「事業」
    ，係指繼續及獨立地從事一定之經濟活動，僅一時之交易行
    為，非經常買進賣出，並不能認為屬於「事業」。非屬「以
    營利為目的之公營、私營或公私合營之事業」之個人建屋出
    售，如無繼續及獨立地從事一定之經濟活動，其既非營業人
    ，自不得認其應申請營業登記及對之課徵營業稅。且上訴人
    於91年10月售出房屋一戶，非繼續及獨立地從事一定經濟活
    動之事業，上訴人並於出售年度之次年依所得稅法14條規定
    報繳91年度綜合所得稅中之財產交易所得，亦無逃漏稅之意
    圖。上訴人本身為自然人亦無任何固定營業場所或牌號，又
    依營業稅法第1條、第2條、第3條、第6條之規定及所得稅法
    第10條第1項及第11條第2項營利事業之定義，上訴人並非營
    利事業。（四）被上訴人誤引財政部81年1月31日台財稅第8
    11657956號函釋（下稱財政部81年1月31日函釋）規定，疏
    於查證上訴人是否為營業稅法第6條所定義之營業人逕認定
    上訴人為營業人，核課營業稅，顯已誤用該規定，增加課徵
    綜合所得稅法律所無之限制，於法不合。（五）上訴人係以
    包工包料之方式委請營造廠建屋，並無購買建材、僱工興建
    、發包工程等行為，上訴人僅就工程合約內容（含建築圖）
    與營造廠討論後，即全數委請營造廠負責，與財政部81年1
    月31日函釋之建屋情形相同，卻核課不同之稅負，按營業稅
    法中並無授權財政部得能採此差別待遇，顯違反公平原則及
    租稅保留原則。（六）縱認上訴人應課營業稅，則營業行為
    並非僅有銷售，其買入原物料、貨品、製造等均應屬營業行
    為。既認定上訴人有建屋出售之行為，則建屋之成本業已取
    得營造廠所開立之二聯式發票4,200,000元（含稅200,000元
    ）應准以扣減銷項稅額。（七）依司法院釋字第337號解釋
    意旨，應以納稅義務人有虛報進項稅額，並因而逃漏稅款，
    始得據以追繳稅款及處罰，在處罰時，自應以進項稅額扣減
    銷售項稅額後之實質逃漏稅款為計算基礎。（八）依行政罰
    法第7條規定，違反行政法上義務欲加以處罰時，應由國家
    負證明行為人有故意或過失之舉證責任。上訴人個人出售房
    屋已照所得稅法規定報繳綜合所得稅，被上訴人已核課在案
    。上訴人並無因故意或過失違反行政法上義務之行為，而被
    上訴人卻未履行證明行為人有故意或過失之舉證責任，原處
    分自非適法。（九）既認定上訴人有建屋出售之行為，則建
    屋至銷售期間計35個月（88年12月與營造廠簽約至91年10月
    售出）皆應視為營業期間，而系爭房屋售價為6,959,891元
    ，依財政部75年7月12日台財稅第7526254號函（下稱財政部
    75年7月12日函釋）說明，上訴人平均每月銷售為198,854元
    （=6,959,891/35），未達使用統一發票20萬元標準，則上
    訴人應屬營業稅法第13條規定之小規模營業人，其稅率應為
    1%，被上訴人逕行核定上訴人為使用發票營業人，稅率為5%
    ，與財政部75年7月12日函釋規定不符，訴願決定僅以單次
    銷售額已達使用統一發票標準，即逕維持原處分，違反「平
    均每月」之規定等語，為此請求判決撤銷訴願決定及原處分
    關於核課營業稅及罰鍰部分。
三、被上訴人答辯意旨略謂：（一）補徵營業稅部分：1.按營業
    稅法第1條、第3條第1項、第28條前段及第43條第1項第3款
    、第15條第1項、第19條第1項第1款、第33條第1款及同法施
    行細則第52條第2項第1款等規定與財政部81年1月31日函釋
    及89年10月19日函釋可知，營業人之進項稅額准予扣抵或退
    還，應以已申報者為前提，故營業人違反營業稅法第51條第
    1款至第4款及第6款，據以處罰之案件，營業人如於經查獲
    後始提出合法進項憑證者，稽徵機關於計算其漏稅額時尚不
    宜准其扣抵銷項稅額。2.上訴人未依規定申請營業登記，銷
    售出資興建之系爭房屋，銷售額6,959,891元，有工程合約
    書、委託銷售契約書、不動產買賣契約書、契稅徵銷檔資料
    、建物登記謄本及土地登記謄本等資料影本可稽，是被上訴
    人核定補徵營業稅額347,995元，並無不合。3.上訴人之興
    建房屋出售行為，係在中華民國境內銷售貨物，並將貨物所
    有權移轉與他人，即屬營業稅法規範之營業人，其以非自用
    住宅用地興建房屋並出售，核與首揭函釋免辦營業登記規定
    不符，且依房地總價款為11,500,000元，以房屋評定標準價
    格占土地公告現值及房屋評定標準價格總額之比例，計算房
    屋銷售額6,959,891元，單次銷售額已達使用統一發票銷售
    額標準，原核定以5%稅率核算應納之營業稅額並無不合。另
    「在土地上建屋出售房地」之交易類型，其外觀雖僅有最後
    一次之銷售房屋行為，然該房屋自規劃興建迄出售完畢，須
    歷經較長之時間，其間會持續發生委請建築師設計、購買建
    材、僱工興建、發包工程或委託銷售等多個進貨行為存在，
    且其營業規模常高達數百餘萬元以上。因此，為完成建屋銷
    售之目標，須配合多個進貨行為，且整個活動須歷經較長之
    期間，自已符合「持續」及「營利」之要件，難謂為一時性
    及偶發性之交易行為，即屬營業稅法規範之銷售行為，自應
    依法課徵營業稅（臺北高等行政法院95年度訴字1146號判決
    可資參照）。4.次按營業人以進項稅額扣抵銷項稅額須具備
    行為時營業稅法第33條規定法定要件，始為得扣減稅額之進
    項稅額，又89年6月7日修正發布之營業稅法施行細則第52條
    第2項第1款規定營業稅法第51條第1款至第4款及第6款之漏
    稅額，以經主管稽徵機關依查得之資料，核定應補徵之應納
    稅額為漏稅額，係指上開漏稅額之計算，應扣減營業人得扣
    減之留抵稅額；而並非不論營業人是否依規定取得合法進項
    憑證均得扣減進項稅額。上訴人以個人名義興建房屋出售，
    其既未申報系爭進項憑證，自無進項稅額可扣抵銷項稅額，
    又上訴人既未辦理營業稅申報，原查依查得之資料核算漏稅
    額，原核定補徵營業稅額347,995元並無不合。（二）罰鍰
    部分：1.依營業稅法第51條第1款，未依規定申請營業登記
    而營業者，除追款稅款外，按所漏稅額處1倍至10倍罰鍰，
    並得停止其營業。上訴人未依規定申請營業登記，以非自用
    住宅用地建屋，於91年10月銷售系爭房屋，銷售額6,959,89
    1元，原處分按所漏稅額347,995元處上訴人以3倍之罰鍰計
    1,043,900元（計至百元止），於法並無不合。2.又上訴人
    以非自用住宅用地建屋出售，其明知有課稅事實而未辦理營
    業登記，致漏報銷售額，該當違章漏稅之處罰。又營業稅法
    第51條第5款所定之虛報進項稅額者，係指已申報進項與銷
    項金額，而有虛報進項金額之情形，因其已有申報，與營業
    稅法第51條第1款未經營業登記而營業者且未申報者情節不
    同，故本件與司法院釋字第337號解釋意旨不同。另加值型
    營業稅在納稅義務人依法申報銷項稅額與進項稅額之正常情
    形，為避免重複課稅，以加值部分作為課稅標的，惟於漏報
    銷項稅額與進項稅額時，無從據以計算加值額部分，是以查
    得漏報銷項銷售額計算漏稅額，按漏稅額347,995元裁處3
    倍罰鍰1,043,900元並無違誤等語。
四、原判決駁回上訴人之訴，其理由略謂：（一）上訴人未依規
    定申請營業登記，即興建系爭房屋出售，且未依規定給予憑
    證及繳納營業稅，原處分以上訴人未辦理營業登記而擅自銷
    售房屋，按房屋評定標準價格占土地公告現值及房屋評定標
    準價格總額之比例，依加值型及非加值型營業稅法施行細則
    第21條規定計算上訴人銷售系爭房屋之銷售金額6,959,891
    元（不含稅），核定補徵營業稅347,995元（6,959,891×5%
    ＝347,995），即無不合。（二）依營業稅法第6條規定之「
    以營利為目的之公營、私營或公私合營之事業」，其中「私
    營」之事業，包括非公營之獨資、合夥或公司組織及其他組
    織方式之營利事業，個人獨資事業亦在規範範圍之內，個人
    建築房屋出售係以營利為目的，而興建房屋出售乙事，自規
    劃興建至出售完畢，歷時甚長，期間營利事業進行取得土地
    、委請建築師設計、購買建材、僱工興建、發包工程或委託
    銷售等進貨交易行為，營業交易規模動輒逾百萬元，且有固
    定之建築工程場所（建築工地），是建築房屋出售實係一繼
    續及獨立之經濟活動，非僅一時之交易行為。（三）按營業
    稅法第19條第1項第1款、第33條規定可知營業人以進項稅額
    扣抵銷項稅額者須具備上開法定要件，始為得扣減稅額之進
    項稅額，並非不論營業人是否依規定取得合法進項憑證均得
    為扣減稅額之進項稅額。而財政部89年10月19日函釋揭示以
    經主管稽徵機關依查得之資料，核定應補徵之應納稅額為漏
    稅額。上開漏稅額之計算，參酌79年12月7日台財稅第79041
    0750號函及85年2月7日台財稅第851894251號函規定，應扣
    減營業人自違章行為發生日起至查獲日（調查基準日）止經
    稽徵機關核定之各期累積留扺稅額之最低金額為漏稅額。又
    依營業稅法第35條第1項規定…營業人之進項稅額准予扣抵
    或退還，應以已申報者為前提，故營業人如於查獲後始提出
    合法進項憑證者，稽徵機關於計算其漏稅額時尚不宜准其扣
    抵銷項稅額，並未於法律規定之外另行創設新的權利義務，
    增加人民之負擔，亦未牴觸憲法及法律，自應於所解釋法律
    生效之日起，適用於與此有關之未確定案件。被上訴人於計
    算上訴人之營業稅應納稅額時，未予扣減前開進項憑證之進
    項稅額，進而以之為裁罰之計算基準，於法均無不合，又上
    訴人既未辦理營業稅申報，原處分依查得之資料核算漏稅額
    ，並無違反實質課稅原則。上訴人主張財政部89年10月19日
    函釋逾越法律之規定，以進項稅額限於「已申報」者始得扣
    減，違反租稅平等原則，原處分有違實質課稅原則，與營業
    稅法第15條第1項規定本旨不合，且割裂法律之適用，有違
    司法院釋字第385號、第420號解釋意旨云云，均無足取。（
    四）營業稅法第13條所稱小規模營業人，係指規模狹小，交
    易零星，「每月銷售額」未達使用統一發票標準20萬元之營
    業人，是營業人如營業規模非屬狹小或交易零星，每月銷售
    額逾20萬元之標準，即無營業稅法第13條1%稅率之適用，而
    前揭規定要無以營業人營業期間（營業人營業初始至結束營
    業之期間）營業總額計算其營業期間（月數）之月平均銷售
    額以定其是否為小規模營業人之意。本件上訴人建屋出售，
    進行取得土地、發包工程、委託銷售等交易行為，營業規模
    動輒逾百萬元，非屬狹小，且其91年10月間之銷售額為6,95
    9,891元，逾20萬元，核與前揭規定所指之小規模營業人不
    符，上訴人以其建屋至銷售期間35個月（88年12月與營造廠
    簽約至91年10月售出），系爭房屋售價為6,959,891元，是
    其平均每月銷售為198,854元屬小規模營業人，稅率應為1﹪
    云云，應屬誤會，核無足取。（五）上訴人建屋銷售以營利
    ，應辦理營業登記，並繳納營業稅，法有明文，而財政部就
    此亦以81年1月31日函釋明示，自該函發布日起，經建築主
    管機關核發建造執照者，除土地所有權人以持有1年以上之
    自用住宅用地拆除改建房屋出售者外，均應依法辦理營業登
    記，課徵營業稅及營利事業所得稅，截至上訴人興建及出售
    系爭房屋之時止，稽徵機關對購地建屋出售案件課徵營業稅
    多年，上訴人自不得諉為不知，其於建屋銷售之初，應注意
    能注意而未加注意，即應負過失之責。另營業稅與綜合所得
    稅分屬不同稅目，稅捐主體、客體及課徵標準亦不相同，上
    訴人徒執其已依規定報繳綜合所得稅，逕謂伊無逃漏本件營
    業稅之意圖、亦無違章之故意及過失云云，亦不足採。（六
    ）按稅務違章案件裁罰金額或倍數參考表明定「稅務違章案
    件裁罰金額或倍數參考表使用須知」、營業稅法第51條之裁
    罰金額或倍數參考表係主管機關財政部，分別就稅捐稽徵法
    、綜合所得稅、營利事業所得稅、貨物稅、菸酒稅、營業稅
    等稅務違章案件之不同情節，訂定不同之處罰額度，復就行
    為人是否已補繳稅款、以書面或於談話筆（紀）錄中承認違
    章事實及何時承認等分別作為減輕處罰之事由，其除作原則
    性或一般性裁量基準外，另有例外情形之裁量基準，與法律
    授權目的尚無牴觸。從而，稅捐稽徵機關援引上開裁罰基準
    作成行政處分，自屬適法。上訴人另舉財政部84年3月24日
    台財稅第841614038號函主張營業人能證明確有支付進項稅
    額予實際銷貨之營業人者，並經稽徵機關查明該稅額已依報
    繳者，不再處漏稅罰云云，惟上開函釋乃針對營業人有進貨
    事實，而取得虛設行號開立之發票申報扣抵銷項稅額案件所
    為之釋示，本件上訴人既無為銷項稅額之申報，核與函釋情
    形不同，自難比附援引等語。
五、上訴意旨略謂：除重複原審陳述外，並主張（一）原審認定
    上訴人為營業人之理由偏離事實有違經驗法則，對於同係建
    屋出售卻核課不同之稅負，按原審判決所採理由，顯自相矛
    盾。（二）原審主要判決依據財政部81年1月31日函釋，上
    訴人依所得稅法規定繳納所得稅，被上訴人卻依解釋令核課
    營業稅，並加處罰鍰，原審判決有違法律適用順序。（三）
    原審忽略營業稅法及其相關施行細則所定之「平均每月新臺
    幣二十萬元」之意義，對上訴人所提出之司法院大法官會議
    第420號及第385號解釋亦未說明不採之理由。又營業稅為消
    費、使用者負擔之稅，上訴人建屋取得之發票繳納200,000
    萬元，視上訴人為消費者，後又認上訴人為營業人需繳納34
    7,995元，上訴人僅為兩者其一，而原審認上訴人二者皆是
    ，均屬判決不備理由（四）原審以「…稽徵機關對購地建屋
    出售案件課徵營業稅多年，原告自不得諉為不知，其於建屋
    銷售之初，應注意能注意而未加注意，即應負過失之責。」
    但上訴人並非專營建屋之營業人，如何能說上訴人「有應注
    意能注意而未加注意之處」，原審判決有違經驗法則等語，
    為此請求判決廢棄原判決、撤銷訴願決定及原處分關於營業
    稅及罰鍰不利上訴人部份。
六、本院查：
  (一)司法院大法官甫於98年5月22日舉行之第1,339次會議中，就
    珅○科技有限公司代表人陳○秀為營業稅事件，認本院97年
    度裁字第1241號裁定及臺北高等行政法院96年度訴字第1367
    號判決，所適用之財政部89年10月19日台財稅第890457254
    號函釋，有牴觸營業稅法第15條、第51條及憲法第19條之疑
    義，聲請解釋案，作成釋字第660號解釋。解釋文謂：「財
    政部中華民國八十九年十月十九日台財稅字第八九○四五七
    二五四號函，就加值型及非加值型營業稅法施行細則第五十
    二條第二項第一款有關如何認定同法第五十一條第三款漏稅
    額之規定，釋示納稅義務人短報或漏報銷售額，於經查獲後
    始提出合法進項稅額憑證者，稽徵機關於計算其漏稅額時不
    宜准其扣抵銷項稅額部分，符合該法第三十五條第一項、第
    四十三條第一項第四款及第五十一條第三款之立法意旨，與
    憲法第十九條之租稅法律主義尚無牴觸。」解釋理由載明：
    【憲法第十九條規定，人民有依法律納稅之義務，係指國家
    課人民以繳納稅捐之義務或給予人民減免稅捐之優惠時，應
    就租稅主體、租稅客體、稅基、稅率等租稅構成要件，以法
    律定之。惟主管機關於職權範圍內適用之法律條文發生疑義
    者，本於法定職權就相關規定予以闡釋，如係秉持一般法律
    解釋方法，且符合相關憲法原則，即與租稅法律主義無違（
    本院釋字第六○七號、第六二二號、第六二五號、第六三五
    號解釋參照）。加值型及非加值型營業稅法（下稱營業稅法
    ）第五十一條第三款規定，納稅義務人有「短報或漏報銷售
    額者」，除追繳稅款外，按所漏稅額處一倍至十倍罰鍰，並
    得停止其營業。所謂漏稅額，依同法施行細則第五十二條第
    二項第一款規定係「以經主管稽徵機關依查得之資料，核定
    應補徵之應納稅額為漏稅額。」主管機關財政部就如何認定
    「短報或漏報銷售額」之漏稅額，作成八十九年十月十九日
    台財稅字第八九○四五七二五四號函（下稱系爭函）說明三
    謂：「又依營業稅法第三十五條第一項規定，營業人不論有
    無銷售額，應按期填具申報書，檢附退抵稅款及其他有關文
    件，向主管稽徵機關申報銷售額、應納或溢付營業稅額。準
    此，營業人之進項稅額准予扣抵或退還，應以已申報者為前
    提，故營業人違反營業稅法第五十一條第一款至第四款及第
    六款，據以處罰之案件，營業人如於經查獲後始提出合法進
    項憑證者，稽徵機關於計算其漏稅額時尚不宜准其扣抵銷項
    稅額。」依此函釋，准予扣抵之進項稅額，以納稅義務人已
    依同法第三十五條第一項規定申報者為限，納稅義務人於查
    獲短報或漏報銷售額後始提出之合法進項稅額憑證，不得依
    同法第十五條第一項規定：「營業人當期銷項稅額，扣減進
    項稅額後之餘額，為當期應納或溢付營業稅額。」作為扣抵
    之依據，而應依所查得之銷項資料及已申報之進項稅額計算
    應納稅額。營業稅法第十五條第一項規定當期銷項稅額得扣
    減之「進項稅額」，以依法登記之營業人須取得同法第三十
    三條所列之合法要式憑證，且於申報期限內檢附向主管稽徵
    機關申報扣減，而據以計算當期應納或溢付營業稅額為前提
    要件（同法第十九條第一項第一款、第三十五條第一項、第
    四十三條第一項第四款、同法施行細則第三十八條第一項第
    一、三、四款等規定參照）。營業人若未依上開第三十五條
    第一項規定據實申報銷售額，致有短報、漏報銷售額之情形
    ，即得適用同法第四十三條第一項第四款規定，依照查得之
    資料（包含已申報之進項稅額憑證）核定該期銷售額及應納
    稅額，故申報加值型營業稅，限營業人已經申報進項稅額憑
    證之進項稅額，始能與當期銷項稅額扣抵，以結算當期應納
    或溢付之營業稅額。主管稽徵機關得依照「查得之資料」，
    核定其銷售額及應納稅額時，將當期迄未申報之進項稅額憑
    證予以排除，係為貫徹同法第三十五條第一項規定由營業人
    當期自動申報繳納之意旨。又營業稅法第五十一條第三款規
    定，納稅義務人短報或漏報銷售額者，除追繳稅款外，按所
    漏稅額處一倍至十倍罰鍰，並得停止其營業，此漏稅額之認
    定方式，依同法施行細則第五十二條第二項第一款規定，亦
    以經主管稽徵機關依「查得之資料」，核定應補徵之應納稅
    額為漏稅額，尚不許營業人於查獲後始提出合法進項稅額憑
    證，而主張扣抵銷項稅額。至當期未申報扣抵之進項稅額憑
    證，依同法施行細則第二十九條規定：「本法第四章第一節
    規定計算稅額之營業人，其進項稅額憑證，未於當期申報者
    ，得延至次期申報扣抵。次期仍未申報者，應於申報扣抵當
    期敘明理由。」尚能延期於他期申報扣抵，故不發生重複課
    稅之問題。系爭函關於營業稅法第五十一條第三款納稅義務
    人短報或漏報銷售額者，於經查獲後始提出合法進項稅額憑
    證者，稽徵機關於計算其漏稅額時不宜准其扣抵銷項稅額部
    分，觀其旨趣，乃係綜合適用營業稅法第十五條第一項、第
    三十五條第一項、第四十三條第一項第四款、第五十一條第
    三款及同法施行細則第二十九條、第三十八條第一項第一款
    、第三款、第四款、第五十二條第二項第一款所為之當然解
    釋，與上述法律規定之內涵及目的無違，符合一般法律之解
    釋方法，尤未增加法律或法律授權訂定之命令所無之限制，
    於租稅法律主義尚無違背。】則依上開解釋意旨，系爭函釋
    就營業稅法施行細則第52條第2項第1款有關如何認定同法第
    51條第1款漏稅額之規定，釋示納稅義務人未依規定申請營
    業登記而營業者，於經查獲後始提出合法進項稅額憑證者，
    稽徵機關於計算其漏稅額時不宜准其扣抵銷項稅額部分，亦
    應認符合該法第35條第1項、第43條第1項第3款及第51條第1
    款之立法意旨，與憲法第19條之租稅法律主義尚無牴觸。從
    而原判決以本件上訴人因未辦理營業登記，致未取得前揭營
    業稅法第33條各款所定要件之三聯式統一發票進項憑證，依
    營業稅法第19條第1項第1款之規定，自不得充為扣抵銷項稅
    額之進項憑證，且上訴人取具之前開二聯式統一發票，亦未
    辦理營業稅申報，故被上訴人於計算上訴人之營業稅應納稅
    額時，未予扣減前開進項憑證之進項稅額，進而以之為裁罰
    之計算基準，於法均無不合，上訴人就此之主張，並無可採
    等語為由，維持原補稅及罰鍰之處分，於法並無違誤。又原
    判決已詳述其得心證之理由，並就上訴人之主張，何以不足
    採取，分別予以指駁甚明。揆諸前開上訴意旨，無非重述其
    在原審起訴狀之主張，並以其主觀上對法律適用之歧異見解
    ，對原審認定事實、適用法律職權之正當行使，指摘為適用
    法規不當，並就原審已論斷者，泛言未論斷，或對原審論駁
    其主張之理由，泛言判決理由矛盾，均無可採。
  (二)末按營業人於當期未申報扣抵之進項稅額憑證，依營業稅法
    施行細則第29條規定，既能延期於他期申報扣抵，且上訴人
    已於提起行政救濟時，向被上訴人請求應准予從核定之系爭
    銷項稅額中扣除同期間直接歸屬之進項稅額，而有申報扣抵
    之意思（參94年3月14日復查申請書及其附件統一發票，未
    逾行政程序法第131條之5年時效期間），則上訴人如就系爭
    進項稅額擬主張扣抵被查獲後所產生之銷項稅額，自應補辦
    營業登記，再依營業稅法第35條第1項規定方式，填具申報
    書，檢附退抵稅款及其他有關文件，補正其方式之欠缺，向
    主管稽徵機關申報應納或溢付營業稅額；如其不欲繼續營業
    ，而主張有營業稅法第39條第1項第3款及同法施行細則第33
    條第1項所定合併、轉讓、解散、廢止營業之情形者，自得
    即時辦理廢止營業之註銷登記，申請退還溢付或留抵之稅款
    。又依財政部80年12月23日台財稅第801266215號函附決議
    及94年12月15日台財稅第00000000000號函釋意旨，上開進
    項憑證即使未載明其名稱、地址及統一編號，惟基於實質課
    稅原則，如經查明確係為營業上使用之貨物或勞務，仍應准
    予核實申報扣抵銷項稅額（扣抵被查獲後所產生之銷項稅額
    ），被上訴人自應受此函令之拘束，併此指明。
  (三)綜上所述，原審並無判決不適用法規、適用不當、不備理由
    或理由矛盾之違法。上訴論旨，仍執前詞，指摘原判決違背
    法令，求予廢棄，為無理由，應予駁回。
據上論結，本件上訴為無理由。依行政訴訟法第255條第1項、第
98條第1項前段，判決如主文。
中    華    民    國    98    年    6     月    18    日
                    最高行政法院第七庭
                        審判長法官  藍  獻  林
                              法官  廖  宏  明
                              法官  張  瓊  文
                              法官  姜  素  娥
                              法官  林  文  舟
以  上  正  本  證  明  與  原  本  無  異
中    華    民    國    98    年    6     月    19    日
                              書記官  邱  彰  德


司法院資訊處製作；財團法人民間司法改革基金會備份。
